臺灣屏東地方法院刑事判決　　　　　　 100年度易字第1118號
公　訴　人　臺灣屏東地方法院檢察署檢察官
被　　　告　李文正
上列被告因竊盜案件，經檢察官提起公訴（100 年度偵字第6862
號），茲因被告就被訴事實為有罪之陳述，經告知簡式審判程序
意旨，並聽取公訴人及被告之意見後，本院合議庭裁定由受命法
官獨任依簡式審判程序審理，判決如下：
    主  文
李文正共同犯踰越安全設備竊盜罪，處有期徒刑捌月。
    事  實
一、李文正與綽號「小子」之姓名年籍不詳成年男子，共同基於
    意圖為自己不法所有之竊盜犯意聯絡，於民國100 年3 月14
    日11時許至同年月19日9 時許間之某日下午6 時許，駕駛綽
    號「小子」提供之自小貨車前往屏東縣高樹鄉○○村○○路
    100 之3 號空屋，由李文正先徒手將該處1 樓房間窗戶上之
    冷氣機卸下後，復由綽號「小子」踰越該處已拆下冷氣機之
    窗戶進入屋內，其後2 人共同竊取洪晨元所有冷氣機、熱水
    器、血壓機各1 臺（價值約新臺幣5,000 元），得手後再由
    綽號「小子」以自小貨車載往變賣，李文正分得現金200 元
    花用殆盡，嗣為洪晨元於100 年3 月19日上午9 時許返回上
    址發現遭竊報警，經警在上址遭翻動之抽屜表面採集指紋送
    驗，得悉上情而查獲。
二、案經屏東縣政府警察局里港分局報告臺灣屏東地方法院檢察
    署檢察官偵查起訴。
    理  由
一、本件被告李文正所犯係死刑、無期徒刑、最輕本刑為3 年以
    上有期徒刑以外之罪，其於準備程序就前揭被訴事實為有罪
    之陳述，經告知簡式審判程序之旨，並聽取其與公訴人之意
    見後，本院認無不得或不宜改依簡式審判程序進行之情，爰
    依刑事訴訟法第273 條之1 第1 項、第284 條之1 規定，裁
    定進行簡式審判程序，其證據調查依同法第273 條之2 所定
    原不受審判外陳述排除之限制；又被告對於卷內各項證據亦
    不爭執證據能力，復無事證顯示有何違法取得或類此瑕疵之
    情，故卷內所列各項證據，自均有證據能力，合先敘明。
二、前揭犯罪事實，業據被告李文正於警詢中及本院審理時自白
    不諱，核與證人即被害人洪晨元於警詢時證述失竊之情節大
    致相符，復有現場照片22張、刑事案件證物採驗紀錄表、內
    政部警政署刑事警察局100 刑紋字第1000056399號鑑定書在
    卷可稽，足認被告之自白與事實相符，應可採信。故本件犯
    罪事證明確，被告上開犯行洵可認定，應依法論科。
三、按刑法第321 條第1 項第2 款之「門扇」係專指門戶而言，
    而所謂「其他安全設備」，則指門扇、牆垣以外，依通常觀
    念足認防盜之一切設備而言，諸如門鎖、窗戶、冷氣孔、房
    間門或通往陽臺之門即屬之（最高法院55年臺上字第547 判
    例意旨、司法院73年廳刑一字第603 號函、最高法院78年度
    臺上字第4418號判決意旨參照）。被告攀爬窗戶、冷氣孔進
    入行竊，核其所為，係犯刑法第321 條第1 項第2 款之踰越
    安全設備竊盜罪。按共同實施犯罪行為之人，在合同意思範
    圍以內，各自分擔犯罪行為之一部，相互利用他人之行為，
    已達其犯罪之目的者，即應對於全部所發生之結果，共同負
    責（最高法院28年上字第3110號判例意旨參照）。被告李文
    正與綽號「小子」所為，彼此有犯意聯絡和行為分擔，均為
    共同正犯。
四、爰審酌被告年輕力壯，四肢、頭腦健全，卻不思以正途謀生
    ，竟任意竊取他人財物，漠視他人財產法益，所為對於社會
    治安亦生危害，前已有多次前科，又為本件竊盜犯行，顯然
    未有深切悔悟；惟考量其犯後坦承犯行，本次竊盜所得物品
    之價值等一切情狀，量處如主文所示之刑，以資懲儆。
據上論斷，應依刑事訴訟法第273 條之1 第1 項、第299 條第1
項前段，刑法第28條、第321 條第1 項第2 款，判決如主文。
本案經檢察官潘國威到庭執行職務
中    華    民    國   100    年    12    月    21    日
                      刑事第一庭  法  官  陳茂亭
以上正本證明與原本無異。
如不服本判決應於收受判決後10日內向本院提出上訴書狀，並應
敘述具體理由；其未敘述上訴理由者，應於上訴期間屆滿後20日
內向本院補提理由書（均須按他造當事人之人數附繕本）「切勿
逕送上級法院」。
中    華    民    國   100    年    12    月    21    日
                                  書記官  黃佳惠
附錄法條：
中華民國刑法第321條
（加重竊盜罪）
犯竊盜罪而有下列情形之一者，處6 月以上、5 年以下有期徒刑
，得併科新臺幣10萬元以下罰金：
一、侵入住宅或有人居住之建築物、船艦或隱匿其內而犯之者。
二、毀越門扇、牆垣或其他安全設備而犯之者。
三、攜帶兇器而犯之者。
四、結夥三人以上而犯之者。
五、乘火災、水災或其他災害之際而犯之者。
六、在車站、埠頭、航空站或其他供水、陸、空公眾運輸之舟、
    車、航空機內而犯之者。
前項之未遂犯罰之。